臺灣雲林地方法院刑事判決
110年度交易字第365號
公  訴  人  臺灣雲林地方檢察署檢察官 
被      告  戴武田


上列被告因公共危險案件，經檢察官提起公訴（110年度偵字第6
819號），被告於準備程序就被訴事實為有罪之陳述，經本院合
議庭裁定由受命法官獨任行簡式審判程序，判決如下：
    主  文
戴武田犯不能安全駕駛動力交通工具罪，累犯，處有期徒刑柒月
。
    事  實
一、戴武田於民國110年9月14日上午8時許飲用保力達後，基於酒
    後駕駛動力交通工具之犯意，於同日晚間7時許，騎乘以電
    力方式驅動之電動自行車行駛於道路，嗣於同日晚間10時30
    分許，行經雲林縣虎尾鎮新生路與民權路路口，因騎乘電動
    自行車未戴安全帽而遭警攔查，並於同日晚間10時41分測得
    其吐氣所含酒精濃度達每公升0.76毫克，始悉上情。
二、案經雲林縣警察局虎尾分局報告臺灣雲林地方檢察署檢察官
    偵查後起訴。
    理  由
一、程序方面：
    本案被告戴武田所犯之罪，非死刑、無期徒刑、最輕本刑為
    3年以上有期徒刑之罪，或高等法院管轄第一審之案件，被
    告於準備程序中，就前揭被訴事實為有罪之陳述，經告以簡
    式審判程序之旨，並聽取被告與公訴人之意見後，本院爰依
    刑事訴訟法第273條之1第1項規定，裁定本案行簡式審判程
    序。
二、證據名稱：
  ㈠財團法人工業技術研究院呼氣酒精測試器檢定合格證書1份（
    警卷第13頁）。
  ㈡雲林縣警察局虎尾分局道路交通事故當事人酒精測定紀錄表1
    紙（警卷第15頁）。
  ㈢雲林縣警察局舉發違反道路交通管理事件通知單影本2紙（警
    卷第17頁）。
  ㈣被告於偵訊、本院準備程序及審理時之自白（警卷第5至8頁
    ，偵卷第19至20頁，本院卷第30、37頁）。
三、論罪科刑：
  ㈠核被告所為，係犯刑法第185條之3第1項第1款之不能安全駕
    駛動力交通工具罪。
  ㈡按司法院釋字第775號解釋之解釋文及理由意旨，係指構成累
    犯者，不分情節，一律加重最低本刑，於不符合刑法第59條
    所定要件之情形下，致生行為人所受之刑罰超過其所應負擔
    罪責之個案，不符罪刑相當原則、比例原則，於此範圍內，
    在刑法第47條第1項修正前，為避免發生上述罪刑不相當之
    情形，法院就該個案應裁量是否加重最低本刑。故該解釋係
    指個案應量處最低法定刑，又無法適用刑法第59條規定減輕
    之情形，法院方應依此解釋意旨裁量不予加重最低本刑，並
    非指前案為同性質之案件，始有累犯加重之適用（最高法院
    109年度台上字第518、296號判決意旨參照）。經查，被告
    因酒後駕駛動力交通工具案件，經本院以108年度交易字第4
    55號判決判處有期徒刑6月確定，並於109年9月12日徒刑執
    行完畢出監一節，有臺灣高等法院被告前案紀錄表附卷可證
    ，其於受徒刑之執行完畢後，5年以內故意再犯本案有期徒
    刑以上之罪，依刑法第47條第1項之規定，已構成累犯，且
    本案犯罪情節並無如加重法定最低本刑即產生罪刑不相當之
    情形，自應依刑法第47條第1項規定，加重其刑。
  ㈢爰審酌被告酒後騎乘電動自行車足以造成注意能力減低，提
    高重大違反交通規則之可能，除增加其他用路人無端風險，
    亦有危及被告自身安全之虞，且交通事故動輒造成死傷，其
    潛在之危害性不言可喻，況政府已對禁止酒駕行為大力宣導
    ，並嚴加取締，被告對此危險性應有認識，卻輕忽危險駕駛
    可能造成死傷結果，於飲酒後吐氣所含酒精濃度每公升達0.
    76毫克，已超出本罪規定不能安全駕駛動力交通工具之標準
    ，仍貿然騎乘電動自行車行駛於道路上，幸未肇事，足見其
    心存僥倖，任意觸法，置己身及其他用路人之生命、身體、
    財產損失於不顧，危及道路交通安全秩序，且其除累犯該次
    公共危險犯行外，於101年度、103年度各有1次不能安全駕
    駛動力交通工具經判處罪刑之前科，有臺灣高等法院被告前
    案紀錄表1份存卷可考，惟念及被告犯後坦承犯行，態度尚
    可，所駕駛之動力交通工具為電動自行車，其危險性較一般
    客車、貨車等4輪以上車輛為低，兼衡其自述國中畢業之教
    育程度、以鐵工為業、日薪約新臺幣1,900至2,000元，未婚
    、無子女，與家人同住等一切情狀，量處如主文所示之刑。
據上論斷，應依刑事訴訟法第273條之1第1項、第299條第1項前
段，刑法第185條之3第1項第1款、第47條第1項，刑法施行法第1
條之1第1項，判決如主文。
本案經檢察官吳文城提起公訴，檢察官顏鸝靚到庭執行職務。
中　　華　　民　　國　　110 　年　　11　　月　　30　　日
                  刑事第五庭  法  官  張恂嘉
以上正本證明與原本無異。
如不服本判決應於收受判決後20日內向本院提出上訴書狀，並應
敘述具體理由；其未敘述上訴理由者，應於上訴期間屆滿後20 
日內向本院補提理由書（均須按他造當事人之人數附繕本）。「
切勿逕送上級法院」。
                              書記官  洪青霜
中　　華　　民　　國　　110 　年　　11　　月　　30　　日
附錄本判決論罪科刑法條全文：
中華民國刑法第185條之3
駕駛動力交通工具而有下列情形之一者，處二年以下有期徒刑，
得併科二十萬元以下罰金：
一、吐氣所含酒精濃度達每公升零點二五毫克或血液中酒精濃度
    達百分之零點零五以上。
二、有前款以外之其他情事足認服用酒類或其他相類之物，致不
    能安全駕駛。
三、服用毒品、麻醉藥品或其他相類之物，致不能安全駕駛。
因而致人於死者，處三年以上十年以下有期徒刑；致重傷者，處
一年以上七年以下有期徒刑。
曾犯本條或陸海空軍刑法第五十四條之罪，經有罪判決確定或經
緩起訴處分確定，於五年內再犯第一項之罪因而致人於死者，處
無期徒刑或五年以上有期徒刑；致重傷者，處三年以上十年以下
有期徒刑。